---
title: "TINTシミュレーション結果の順位相関係数 (Deterministic)"
author: "Fumitaka Iwaki"
date: "2024/11/15"
output: html_document
---

```{r, include=FALSE}
library(tidyverse)
library(ggplot2)
library(showtext)

font_add("Hiragino", "/System/Library/Fonts/ヒラギノ角ゴシック W4.ttc")  # MacOSのヒラギノフォントパス
showtext_auto() # 図の日本語表示の設定
setwd("~/desktop/research/TINT/analysis")
```

## ファイルの読み込み
```{r, include=FALSE}
human_file <- "../results/human_correspondence.csv"
object_file <- "../results/object_deterministic/object_蝶_踊り子.csv"
triangle_dir <- "../results/triangle_deterministic"
triangle_file <- "triangle_蝶_踊り子_"
```

### 人間の結果データ
```{r, echo=FALSE, message=FALSE, warning=FALSE}
human_df <- read_csv(human_file)
all_vehicles = c()
for (vehi in human_df$"...1") {
    all_vehicles = c(all_vehicles, vehi)
}
human_df <- human_df[, -1]
rownames(human_df) <- all_vehicles
```
```{r, echo=FALSE}
DT::datatable(human_df)
```

### 構造無視の結果データ
```{r, echo=FALSE, message=FALSE, warning=FALSE}
object_df <- read_csv(object_file)
```
```{r, echo=FALSE}
DT::datatable(object_df)
```

### 構造考慮の結果データ(一例: 女性 → 踊り)
```{r, echo=FALSE, message=FALSE, warning=FALSE}
triangle_dfs <- list()
for (file in list.files(triangle_dir, triangle_file, full.names = TRUE)) {
    splitted_file <- rev(strsplit(file, "/")[[1]])[1]
    splitted_file <- strsplit(splitted_file, ".csv")[[1]]
    splitted_file <- strsplit(splitted_file, "_")[[1]]
    B_dom <- rev(splitted_file)[2]
    B_cod <- rev(splitted_file)[1]
    triangle_dfs[[paste(B_dom, B_cod)]] <- read_csv(file)
}
```
```{r, echo=FALSE}
DT::datatable(triangle_dfs$"女性 踊り")
```

## 順位相関係数
### 構造無視
```{r, echo=FALSE, message=FALSE, warning=FALSE}
statistics <- list()
p_values <- list()
estimates <- list()
for (vehicle in rownames(human_df)) {
    human_rank <- rank(-unlist(human_df[vehicle, ]))
    object_counts <- list()
    for (topic in names(human_df)[-length(names(human_df))]) {
        object_counts[topic] <- subset(
            object_df, B_cod == vehicle & A_cod == topic
            )$count[1]
    }
    object_counts$"NA" <- 1000 - sum(unlist(object_counts))
    object_rank <- rank(-unlist(object_counts))
    corr <- cor.test(object_rank, human_rank, method = "spearman")
    statistics <- c(statistics, corr$statistic)
    p_values <- c(p_values, corr$p.value)
    estimates <- c(estimates, corr$estimate)
}
object_corr <- data.frame(
    vehicle = rownames(human_df),
    corr = unlist(estimates),
    p_value = unlist(p_values),
    statistics = unlist(statistics)
)
```
```{r, echo=FALSE}
DT::datatable(object_corr)
```

### 構造考慮
```{r, echo=FALSE, message=FALSE, warning=FALSE}
triangle_corr <- data.frame()
for (key in names(triangle_dfs)) {
    triangle_df <- triangle_dfs[[key]]
    statistics <- list()
    p_values <- list()
    estimates <- list()
    vehicles <- strsplit(key, " ")[[1]]
    for (vehicle in vehicles) {
        human_rank <- rank(-unlist(human_df[vehicle, ]))
    triangle_counts <- list()
    for (topic in names(human_df)[-length(names(human_df))]) {
        triangle_counts[topic] <- subset(
                triangle_df, B_cod == vehicle & A_cod == topic
                )$count[1]
        }
        triangle_counts$"NA" <- 1000 - sum(unlist(triangle_counts))
        triangle_rank <- rank(-unlist(triangle_counts))
        corr <- cor.test(triangle_rank, human_rank, method = "spearman")
        statistics <- c(statistics, corr$statistic)
        p_values <- c(p_values, corr$p.value)
        estimates <- c(estimates, corr$estimate)
    }
    triangle_corr_ <- data.frame(
        dom = vehicles[1],
        cod = vehicles[2],
        corr_dom = unlist(estimates)[1],
        corr_cod = unlist(estimates)[2],
        p_value_dom = unlist(p_values)[1],
        p_value_cod = unlist(p_values)[2],
        statistic_dom = unlist(statistics)[1],
        statistic_cod = unlist(statistics)[2]
    )
    triangle_corr <- rbind(triangle_corr, triangle_corr_)
}
```
```{r, echo=FALSE}
DT::datatable(triangle_corr)
```

## 構造無視と構造考慮の比較
### 喩辞ごとの人間の結果との相関係数を描画
- 三角構造を考慮した結果は，一つの喩辞について複数の結果が出る（重複があるため）
```{r, echo=FALSE, results=FALSE, message=FALSE}
dom_triangle_corr <- triangle_corr %>% select(dom, corr_dom, p_value_dom, statistic_dom)
names(dom_triangle_corr) <- c("vehicle", "corr", "p_value", "statistic")

cod_triangle_corr <- triangle_corr %>% select(cod, corr_cod, p_value_cod, statistic_cod)
names(cod_triangle_corr) <- c("vehicle", "corr", "p_value", "statistic")

all_triangle_corr <- rbind(dom_triangle_corr, cod_triangle_corr)
rownames(all_triangle_corr) <- 1:nrow(all_triangle_corr)
```

```{r, echo=FALSE}
# データの準備：データフレームに 'source' 列を追加
object_corr <- object_corr %>% mutate(source = "構造無視")
all_triangle_corr <- all_triangle_corr %>% mutate(source = "三角構造考慮")

all_triangle_corr_avg <- all_triangle_corr %>%
  group_by(vehicle) %>%
  summarize(corr = mean(corr), p_value = mean(p_value)) %>%
  mutate(source = "三角構造考慮: 平均値")

# データの結合
combined_data <- bind_rows(all_triangle_corr, all_triangle_corr_avg, object_corr)
# プロットの順番を制御するため、`source`を因子に変換して順番を指定
combined_data$source <- factor(combined_data$source, levels = c("構造無視", "三角構造考慮: 平均値", "三角構造考慮"))


# プロットの作成
plot <- ggplot(combined_data, aes(x = vehicle, y = corr, color = source, shape = source)) +
  geom_point(size = 3) +  # 点を描画、色と形をsourceごとに設定
  scale_x_discrete(limits = all_vehicles) +  # 表示したいカテゴリのみ指定
  scale_y_continuous(breaks = seq(-1, 1, by = 0.2), limits = c(-1, 1)) +  # y軸を0.2刻みで設定
  scale_shape_manual(values = c("構造無視" = 16, "三角構造考慮" = 17, "三角構造考慮: 平均値" = 17)) +  # shapeを手動で指定
  scale_color_manual(values = c("構造無視" = "turquoise", "三角構造考慮" = "coral", "三角構造考慮: 平均値" = "palegreen")) +  # colorを手動で指定
  labs(x = "喩辞の初期イメージ", y = "順位相関係数") +
  theme_minimal() +  # シンプルなテーマを適用
  theme(
    text = element_text(family = "Hiragino"),
    axis.title.x = element_text(size = 15),
    axis.title.y = element_text(size = 15),
    axis.text.x = element_text(size = 12.5, angle = 45, hjust = 1),
    axis.text.y = element_text(size = 12.5),
    legend.text = element_text(size=15)
    ) +
  guides(color = guide_legend(title = NULL), shape = guide_legend(title = NULL))  # 凡例のタイトルを非表示

ggsave("./fig/deterministic_rank_corr_all.pdf", plot, width = 10, height = 10)
```
```{r, echo=FALSE}
plot
```

#### p < 0.10のみ
```{r, echo=FALSE}
# データの準備：p_value < 0.1の行のみを抽出
object_corr_filtered <- object_corr %>%
  filter(p_value < 0.1) %>%
  mutate(source = "構造無視")

all_triangle_corr_filtered <- all_triangle_corr %>%
  filter(p_value < 0.1) %>%
  mutate(source = "三角構造考慮")

all_triangle_corr_avg <- all_triangle_corr_filtered %>%
  group_by(vehicle) %>%
  summarize(corr = mean(corr), p_value = mean(p_value)) %>%
  mutate(source = "三角構造考慮: 平均値")

# データの結合
combined_data_filtered <- bind_rows(all_triangle_corr_filtered, all_triangle_corr_avg, object_corr_filtered)
# プロットの順番を制御するため、`source`を因子に変換して順番を指定
combined_data_filtered$source <- factor(combined_data_filtered$source, levels = c("構造無視", "三角構造考慮: 平均値", "三角構造考慮"))

# プロットの作成
plot <- ggplot(combined_data_filtered, aes(x = vehicle, y = corr, color = source, shape = source)) +
  geom_point(size = 3) +  # 点を描画、色と形をsourceごとに設定
  scale_x_discrete(limits = all_vehicles) +  # 表示したいカテゴリのみ指定
  scale_y_continuous(breaks = seq(-1, 1, by = 0.2), limits = c(-1, 1)) +  # y軸を0.2刻みで設定
  scale_shape_manual(values = c("構造無視" = 16, "三角構造考慮" = 17, "三角構造考慮: 平均値" = 17)) +  # shapeを手動で指定
  scale_color_manual(values = c("構造無視" = "turquoise", "三角構造考慮" = "coral", "三角構造考慮: 平均値" = "palegreen")) +  # colorを手動で指定
  labs(x = "喩辞の初期イメージ", y = "順位相関係数") +
  theme_minimal() +  # シンプルなテーマを適用
  theme(
    text = element_text(family = "Hiragino"),
    axis.title.x = element_text(size = 15),
    axis.title.y = element_text(size = 15),
    axis.text.x = element_text(size = 12.5, angle = 45, hjust = 1),
    axis.text.y = element_text(size = 12.5),
    legend.text = element_text(size=15)
    ) +
  guides(color = guide_legend(title = NULL), shape = guide_legend(title = NULL))  # 凡例のタイトルを非表示

ggsave("./fig/deterministic_rank_corr_p_010.pdf", plot, width = 10, height = 10)
```
```{r, echo=FALSE}
plot
```

#### p < 0.05のみ
```{r, echo=FALSE}
# データの準備：p_value < 0.05の行のみを抽出
object_corr_filtered <- object_corr %>%
  filter(p_value < 0.05) %>%
  mutate(source = "構造無視")

all_triangle_corr_filtered <- all_triangle_corr %>%
  filter(p_value < 0.05) %>%
  mutate(source = "三角構造考慮")

all_triangle_corr_avg <- all_triangle_corr_filtered %>%
  group_by(vehicle) %>%
  summarize(corr = mean(corr), p_value = mean(p_value)) %>%
  mutate(source = "三角構造考慮: 平均値")

# データの結合
combined_data_filtered <- bind_rows(all_triangle_corr_filtered, all_triangle_corr_avg, object_corr_filtered)
# プロットの順番を制御するため、`source`を因子に変換して順番を指定
combined_data_filtered$source <- factor(combined_data_filtered$source, levels = c("構造無視", "三角構造考慮: 平均値", "三角構造考慮"))

## プロットの作成
plot <- ggplot(combined_data_filtered, aes(x = vehicle, y = corr, color = source, shape = source)) +
  geom_point(size = 3) +  # 点を描画、色と形をsourceごとに設定
  scale_x_discrete(limits = all_vehicles) +  # 表示したいカテゴリのみ指定
  scale_y_continuous(breaks = seq(-1, 1, by = 0.2), limits = c(-1, 1)) +  # y軸を0.2刻みで設定
  scale_shape_manual(values = c("構造無視" = 16, "三角構造考慮" = 17, "三角構造考慮: 平均値" = 17)) +  # shapeを手動で指定
  scale_color_manual(values = c("構造無視" = "turquoise", "三角構造考慮" = "coral", "三角構造考慮: 平均値" = "palegreen")) +  # colorを手動で指定
  labs(x = "喩辞の初期イメージ", y = "順位相関係数") +
  theme_minimal() +  # シンプルなテーマを適用
  theme(
    text = element_text(family = "Hiragino"),
    axis.title.x = element_text(size = 15),
    axis.title.y = element_text(size = 15),
    axis.text.x = element_text(size = 12.5, angle = 45, hjust = 1),
    axis.text.y = element_text(size = 12.5),
    legend.text = element_text(size=15)
    ) +
  guides(color = guide_legend(title = NULL), shape = guide_legend(title = NULL))  # 凡例のタイトルを非表示

ggsave("./fig/deterministic_rank_corr_p_005.pdf", plot, width = 10, height = 10)
```
```{r, echo=FALSE}
plot
```