---
title: "TINTシミュレーション結果の順位相関係数"
author: "Fumitaka Iwaki"
date: "2024/11/19"
output: html_document
---

```{r, include=FALSE}
library(tidyverse)
library(ggplot2)
library(showtext)

font_add("Hiragino", "/System/Library/Fonts/ヒラギノ角ゴシック W4.ttc")  # MacOSのヒラギノフォントパス
showtext_auto() # 図の日本語表示の設定
setwd("~/desktop/research/TINT/analysis")
```
## データ
```{r, include=FALSE}
human_file <- "../results/human_correspondence.csv"
deterministic_object_file <- "../results/object_deterministic/object_蝶_踊り子.csv"
softmax_object_file <- "../results/object_softmax/object_蝶_踊り子.csv"
deterministic_triangle_dir <- "../results/triangle_deterministic"
softmax_triangle_dir <- "../results/triangle_softmax"
triangle_file <- "triangle_蝶_踊り子_"
```

### 人間の結果データ
```{r, echo=FALSE, message=FALSE, warning=FALSE}
human_df <- read_csv(human_file)
all_vehicles = c()
for (vehi in human_df$"...1") {
    all_vehicles = c(all_vehicles, vehi)
}
human_df <- human_df[, -1]
rownames(human_df) <- all_vehicles
```
```{r, echo=FALSE}
DT::datatable(human_df)
```

### 構造無視の結果データ
```{r, echo=FALSE, message=FALSE, warning=FALSE}
det_object_df <- read_csv(deterministic_object_file)
smx_object_df <- read_csv(softmax_object_file)
```
#### Deterministic
```{r, echo=FALSE}
DT::datatable(det_object_df)
```
#### Softmax
```{r, echo=FALSE}
DT::datatable(smx_object_df)
```

### 構造考慮の結果データ(一例: 女性 → 踊り)
```{r, echo=FALSE, message=FALSE, warning=FALSE}
det_triangle_dfs <- list()
for (file in list.files(deterministic_triangle_dir, triangle_file, full.names = TRUE)) {
    splitted_file <- rev(strsplit(file, "/")[[1]])[1]
    splitted_file <- strsplit(splitted_file, ".csv")[[1]]
    splitted_file <- strsplit(splitted_file, "_")[[1]]
    B_dom <- rev(splitted_file)[2]
    B_cod <- rev(splitted_file)[1]
    det_triangle_dfs[[paste(B_dom, B_cod)]] <- read_csv(file)
}

smx_triangle_dfs <- list()
for (file in list.files(softmax_triangle_dir, triangle_file, full.names = TRUE)) {
    splitted_file <- rev(strsplit(file, "/")[[1]])[1]
    splitted_file <- strsplit(splitted_file, ".csv")[[1]]
    splitted_file <- strsplit(splitted_file, "_")[[1]]
    B_dom <- rev(splitted_file)[2]
    B_cod <- rev(splitted_file)[1]
    smx_triangle_dfs[[paste(B_dom, B_cod)]] <- read_csv(file)
}
```
#### Deterministic
```{r, echo=FALSE}
DT::datatable(det_triangle_dfs$"女性 踊り")
```
#### Softmax
```{r, echo=FALSE}
DT::datatable(smx_triangle_dfs$"女性 踊り")
```

## 順位相関係数
```{r, echo=FALSE}
rank_correlation <- function(human_df, df, vehicles) {
    statistics <- c()
    p_values <- c()
    estimates <- c()
    for (vehicle in vehicles) {
        human_rank <- rank(-unlist(human_df[vehicle, ]))
        counts <- list()
        for (topic in names(human_df)[-length(names(human_df))]) {
            count <- subset(
                df, B_cod == vehicle & A_cod == topic
            )$count[1]
            if (is.na(count)) {
                count <- 0
            }
            counts[topic] <- count
        }
        counts["NA"] <- 10000 - sum(unlist(counts))
        df_rank <- rank(-unlist(counts))
        corr <- cor.test(df_rank, human_rank, method = "spearman")
        statistics <- c(statistics, corr$statistic)
        p_values <- c(p_values, corr$p.value)
        estimates <- c(estimates, corr$estimate)
    }
    corr_df <- data.frame(
        vehicle = vehicles,
        corr = estimates,
        p_value = p_values,
        statistic = statistics
    )
    return(corr_df)
}
```

### 構造無視
```{r, echo=FALSE, warning=FALSE}
det_object_corr <- rank_correlation(human_df, det_object_df, vehicles=rownames(human_df))
smx_object_corr <- rank_correlation(human_df, smx_object_df, vehicles=rownames(human_df))
```
#### Deterministic
```{r, echo=FALSE}
DT::datatable(det_object_corr)
```
#### Softmax
```{r, echo=FALSE}
DT::datatable(smx_object_corr)
```

### 三角構造考慮
```{r, echo=FALSE, warning=FALSE, message=FALSE}
det_triangle_corr <- data.frame()
for (key in names(det_triangle_dfs)) {
    triangle_df <- det_triangle_dfs[[key]]
    vehicles <- strsplit(key, " ")[[1]]
    triangle_corr <- rank_correlation(human_df, triangle_df, vehicles)
    det_triangle_corr <- rbind(det_triangle_corr, triangle_corr)
}

smx_triangle_corr <- data.frame()
for (key in names(smx_triangle_dfs)) {
    triangle_df <- smx_triangle_dfs[[key]]
    vehicles <- strsplit(key, " ")[[1]]
    triangle_corr <- rank_correlation(human_df, triangle_df, vehicles)
    smx_triangle_corr <- rbind(smx_triangle_corr, triangle_corr)
}
```
#### Deterministic
```{r, echo=FALSE}
DT::datatable(det_triangle_corr)
```
#### Softmax
```{r, echo=FALSE}
DT::datatable(smx_triangle_corr)
```

## Plot
```{r, echo=FALSE}
visualize <- function(combined_data, vehicles) {
    plot <- ggplot(combined_data, aes(
    x = vehicle, y = corr, shape = mode, color = method, alpha = mode)) +
    geom_jitter(size = 3, height = 0, width = 0.2) + # jitter plot
    geom_ribbon(# リボンの追加
        data = filter(combined_data, mode == "三角構造考慮 (平均)"),
        aes(x = vehicle_num, ymin = corr - sd, ymax = corr + sd, fill = method),
        alpha = 0.3, inherit.aes = FALSE
    ) +
    geom_line(# 折線の追加
        aes(x = vehicle_num, y = corr, linetype = mode)
    ) +
    scale_x_discrete(limits = vehicles) + # x軸の設定
    scale_y_continuous(breaks = seq(-1, 1, by = 0.2), limits = c(-1, 1)) + # y軸の設定
    scale_shape_manual( # 点の形の設定
        values = c("構造無視" = 16, "三角構造考慮 (平均)" = 17, "三角構造考慮" = 2)
    ) +
    scale_color_manual( # 点の色の設定
        values = c("Deterministic" = "coral", "Softmax" = "royalblue")
    ) +
    scale_alpha_manual(
        values = c("構造無視" = 1, "三角構造考慮 (平均)" = 1, "三角構造考慮" = 0.5)
    ) +
    scale_fill_manual(
        values = c("Deterministic" = "coral", "Softmax" = "royalblue")
    ) +
    scale_linetype_manual(
        values = c("構造無視" = "solid", "三角構造考慮 (平均)" = "twodash", "三角構造考慮" = "blank")
    ) +
    labs(x = "喩辞の初期イメージ", y = "順位相関係数") +
    theme_minimal() + # シンプルなテーマを適用
    theme(
        text = element_text(family = "Hiragino"),
        axis.title.x = element_text(size = 15),
        axis.title.y = element_text(size = 15),
        axis.text.x = element_text(size = 12.5, angle = 45, hjust = 1),
        axis.text.y = element_text(size = 12.5),
        legend.text = element_text(size = 12.5),
        legend.position = "top",
        legend.box = "vertical",
    ) +
    guides(
        shape = guide_legend(title = NULL),
        color = guide_legend(title = NULL, override.aes = list(shape = 15, linetype = "blank")),
        linetype = guide_legend(title = NULL),
        alpha = "none",
        fill = "none"
    )
    return(plot)
}
```
```{r, echo=FALSE}
p_vehicles <- rownames(human_df)

p_det_object_corr <- det_object_corr %>%
    mutate(
        mode = "構造無視",
        method = "Deterministic"
    )
p_smx_object_corr <- smx_object_corr %>%
    mutate(
        mode = "構造無視",
        method = "Softmax"
    )

p_det_triangle_corr <- det_triangle_corr %>%
    mutate(
        mode = "三角構造考慮",
        method = "Deterministic"
    )
p_smx_triangle_corr <- smx_triangle_corr %>%
    mutate(
        mode = "三角構造考慮",
        method = "Softmax"
    )

p_det_triangle_avg <- det_triangle_corr %>%
    group_by(vehicle) %>%
    summarise(mean_corr = mean(corr), sd_corr = sd(corr)) %>%
    rename(corr = mean_corr, sd = sd_corr) %>%
    mutate(
        mode = "三角構造考慮 (平均)",
        method = "Deterministic"
    )
p_smx_triangle_avg <- smx_triangle_corr %>%
    group_by(vehicle) %>%
    summarise(mean_corr = mean(corr), sd_corr = sd(corr)) %>%
    rename(corr = mean_corr, sd = sd_corr) %>%
    mutate(
        mode = "三角構造考慮 (平均)",
        method = "Softmax"
    )

combined_data <- bind_rows(
    p_det_object_corr,
    p_smx_object_corr,
    p_det_triangle_avg,
    p_smx_triangle_avg,
    p_det_triangle_corr,
    p_smx_triangle_corr
)
# プロットの順番を制御
combined_data$mode <- factor(
    combined_data$mode, levels = c(
        "構造無視",
        "三角構造考慮 (平均)",
        "三角構造考慮"
    )
)
# x軸に順序を追加
combined_data <- combined_data %>%
    mutate(vehicle_num = match(combined_data$vehicle, p_vehicles))

# プロットの作成
plot <- visualize(combined_data, p_vehicles)

# プロットの保存
ggsave("./fig/rank_corr_all.pdf", plot, width = 10, height = 8)
```
```{r, echo=FALSE}
plot
```

### p < 0.10
```{r, echo=FALSE}
p_det_triangle_corr <- det_triangle_corr %>%
    filter(p_value < 0.1) %>%
    mutate(
        mode = "三角構造考慮",
        method = "Deterministic"
    )
p_smx_triangle_corr <- smx_triangle_corr %>%
    filter(p_value < 0.1) %>%
    mutate(
        mode = "三角構造考慮",
        method = "Softmax"
    )

p_det_triangle_avg <- det_triangle_corr %>%
    filter(p_value < 0.1) %>%
    group_by(vehicle) %>%
    summarise(mean_corr = mean(corr), sd_corr = sd(corr)) %>%
    rename(corr = mean_corr, sd = sd_corr) %>%
    mutate(
        mode = "三角構造考慮 (平均)",
        method = "Deterministic"
    )
p_smx_triangle_avg <- smx_triangle_corr %>%
    filter(p_value < 0.1) %>%
    group_by(vehicle) %>%
    summarise(mean_corr = mean(corr), sd_corr = sd(corr)) %>%
    rename(corr = mean_corr, sd = sd_corr) %>%
    mutate(
        mode = "三角構造考慮 (平均)",
        method = "Softmax"
    )

combined_data <- bind_rows(
    p_det_object_corr,
    p_smx_object_corr,
    p_det_triangle_avg,
    p_smx_triangle_avg,
    p_det_triangle_corr,
    p_smx_triangle_corr
)
# プロットの順番を制御
combined_data$mode <- factor(
    combined_data$mode, levels = c(
        "構造無視",
        "三角構造考慮 (平均)",
        "三角構造考慮"
    )
)
# x軸に順序を追加
combined_data <- combined_data %>%
    mutate(vehicle_num = match(combined_data$vehicle, p_vehicles))

# プロットの作成
plot <- visualize(combined_data, p_vehicles)

# プロットの保存
ggsave("./fig/rank_corr_p_010.pdf", plot, width = 10, height = 8)
```
```{r, echo=FALSE}
plot
```

### p < 0.05
```{r, echo=FALSE}
p_det_triangle_corr <- det_triangle_corr %>%
    filter(p_value < 0.05) %>%
    mutate(
        mode = "三角構造考慮",
        method = "Deterministic"
    )
p_smx_triangle_corr <- smx_triangle_corr %>%
    filter(p_value < 0.05) %>%
    mutate(
        mode = "三角構造考慮",
        method = "Softmax"
    )

p_det_triangle_avg <- det_triangle_corr %>%
    filter(p_value < 0.05) %>%
    group_by(vehicle) %>%
    summarise(mean_corr = mean(corr), sd_corr = sd(corr)) %>%
    rename(corr = mean_corr, sd = sd_corr) %>%
    mutate(
        mode = "三角構造考慮 (平均)",
        method = "Deterministic"
    )
p_smx_triangle_avg <- smx_triangle_corr %>%
    filter(p_value < 0.05) %>%
    group_by(vehicle) %>%
    summarise(mean_corr = mean(corr), sd_corr = sd(corr)) %>%
    rename(corr = mean_corr, sd = sd_corr) %>%
    mutate(
        mode = "三角構造考慮 (平均)",
        method = "Softmax"
    )

combined_data <- bind_rows(
    p_det_object_corr,
    p_smx_object_corr,
    p_det_triangle_avg,
    p_smx_triangle_avg,
    p_det_triangle_corr,
    p_smx_triangle_corr
)
# プロットの順番を制御
combined_data$mode <- factor(
    combined_data$mode, levels = c(
        "構造無視",
        "三角構造考慮 (平均)",
        "三角構造考慮"
    )
)
# x軸に順序を追加
combined_data <- combined_data %>%
    mutate(vehicle_num = match(combined_data$vehicle, p_vehicles))

# プロットの作成
plot <- visualize(combined_data, p_vehicles)

# プロットの保存
ggsave("./fig/rank_corr_p_005.pdf", plot, width = 10, height = 8)
```
```{r, echo=FALSE}
plot
```